【裁判字號】    97,台上,5433
【裁判日期】    971030
【裁判案由】    違反槍砲彈藥刀械管制條例
【裁判全文】
最高法院刑事判決            九十七年度台上字第五四三三號
上  訴  人  甲○○
上列上訴人因違反槍砲彈藥刀械管制條例案件，不服台灣高等法
院中華民國九十七年八月二十九日第二審判決（九十七年度上訴
字第二六三一號，起訴案號：台灣宜蘭地方法院檢察署九十六年
度偵字第三一七０號），提起上訴，本院判決如下：
    主  文
上訴駁回。
    理  由
按刑事訴訟法第三百七十七條規定，上訴於第三審法院，非以判
決違背法令為理由，不得為之。是提起第三審上訴，應以原判決
違背法令為理由，係屬法定要件。如果上訴理由書狀並未依據卷
內訴訟資料，具體指摘原判決不適用何種法則或如何適用不當，
或所指摘原判決違法情事，顯與法律規定得為第三審上訴理由之
違法情形，不相適合時，均應認其上訴為違背法律上之程式，予
以駁回。本件原判決維持第一審論處上訴人甲○○未經許可，寄
藏獵槍罪刑之判決，駁回其於第二審之上訴，已敘明其所憑之證
據及認定之理由；從形式上觀察，並無判決違背法令之情形存在
。按自衛槍枝管理條例第六條規定：「人民自衛槍枝，每人以甲
乙種各一枝為限，每戶不得超過甲乙種各二枝，並應申請查驗給
照……」，係規範個人持有自衛槍枝之數目，並限制每戶持有之
總數，非謂個人申請查驗取得執照之自衛槍枝，同一戶內之人均
得持有或使用之，文義甚明。扣案之獵槍，雖係上訴人之父謝子
合法申請取得執照之槍枝，但上訴人未經許可，代為保管寄藏，
並持之獵捕山豬，經警查獲，仍應負非法寄藏獵槍之責。所辯其
與謝子係父子，為同戶之人，對於謝子合法持有之槍枝，亦得代
為保管持有云云，不足採信，判決內已加說明（見原判決第四頁
第十四行至第五頁第二行）。上訴意旨猶執陳詞，對於判決內已
明白論斷之事項，憑己見再事爭辯，不符第三審上訴之法定要件
。又上訴人最後犯罪時間為民國九十六年八月八日，係中華民國
九十六年罪犯減刑條例所定減刑基準日（九十六年四月二十四日
）以後，且所犯係槍砲彈藥刀械管制條例第八條第四項未經許可
，寄藏獵槍罪，經判處有期徒刑一年六月，併科罰金新台幣二萬
元，罰金如易服勞役，以新台幣一千元折算一日（併諭知緩刑三
年），亦屬中華民國九十六年罪犯減刑條例第三條第一項第四款
所列不予減刑之罪，原判決未予減刑，不生違背法令之問題。上
訴意旨指摘原判決未予減刑為違法，尤非適法之第三審上訴理由
。其上訴為違背法律上之程式，應予駁回。
據上論結，應依刑事訴訟法第三百九十五條前段，判決如主文。
中    華    民    國  九十七  年    十    月   三十   日
                      最高法院刑事第十一庭
                          審判長法官  花  滿  堂
                                法官  黃  正  興
                                法官  陳  東  誥
                                法官  林  錦  芳
                                法官  洪  昌  宏
      本件正本證明與原本無異
                                      書  記  官
中    華    民    國  九十七  年   十一   月    三    日
                                                Ａ


司法院資訊處製作；財團法人民間司法改革基金會備份。
